【裁判字號】    96,易,3663
【裁判日期】    970214
【裁判案由】    恐嚇取財等
【裁判全文】
臺灣板橋地方法院刑事判決              96年度易字第3663號
公  訴  人  臺灣板橋地方法院檢察署檢察官
被      告  丙○○
                    （
上列被告因恐嚇取財等案件，經檢察官提起公訴（九十六年度偵
字第二四六六九號），本院判決如下：
    主    文
丙○○意圖為自己不法之所有，以恐嚇使人將本人之物交付，累
犯，處有期徒刑壹年肆月；又損壞電視、電話、電燈及點唱機，
足以生損害於他人，累犯，處有期徒刑月。應執行有期徒刑壹
年陸月。
    犯罪事實
一、丙○○前因妨害自由案件，經臺灣高等法院於民國九十一年
    十月二日以九十一年度上易字第二一五八號判決判處有期徒
    刑五月確定，並於九十一年十一月二十五日執行完畢。詎猶
    不知悔改，於九十六年五月間某日，在臺北縣新莊市○○○
    路九十六號一樓丁○○經營之「聲樂商行」卡拉ＯＫ店內，
    竟意圖為自己不法之所有，向丁○○恫稱，伊係竹聯幫份子
    ，每個月要收取新臺幣（下同）一萬五千元保護費，否則就
    要砸店，讓丁○○無法經營等語，使丁○○心生畏懼因而不
    得不接受，並接續於九十六年六月至八月間，每月各交付一
    萬五千元予丙○○。後於九十六年十月十一日，丙○○（起
    訴書誤載為楊世華，均應予更正）邀同不知情友人甲○○及
    傅吉曹至該店消費飲食四千元後，丙○○又藉口簽帳，拒不
    付款，並欲向會計乙○○收取保護費九萬元，因乙○○不予
    理會，丙○○遂本於毀損他人之物之犯意，動手砸壞丁○○
    所有之電視、電話、電燈及點唱機等物，致生損害於丁○○
    ，經乙○○以電話通知丁○○報警，當場查獲丙○○。
二、案經丁○○訴由臺北縣政府警察局蘆洲分局報告臺灣板橋地
    方法院檢察署檢察官偵查起訴。
    理    由
一、訊據被告丙○○坦承有前揭毀損之情，並對於曾經於九十六
    年六月至八月間，向告訴人丁○○每月收取金錢一情，固予
    承認，惟矢口否認有何恐嚇取財之情，辯稱其有投資告訴人
    經營之「聲樂商行」卡拉ＯＫ店，該等費用只是分配之股利
    而已云云。經查：
  (一)本件被告有於九十六年十月十一日，在前揭丁○○經營之「
    聲樂商行」卡拉ＯＫ店內毀損告訴人所有之電視、電話、電
    燈及點唱機等物，致生損害於告訴人一情，除據被告自承於
    卷外（見本院九十七年一月二日準備程序筆錄第二頁），復
    經證人即在場目擊之乙○○證述明確（見偵卷第四十八頁）
    ，此外，亦有現場照片五幀在卷可稽（見偵卷第三十頁至第
    三十二頁），此情已足認定。
  (二)又本件被告於九十六年五月間某日，在告訴人經營之前揭「
    聲樂商行」卡拉ＯＫ店內，曾意圖為自己不法之所有，向告
    訴人恫稱係竹聯幫份子，每個月要收取一萬五千元保護費，
    否則就要砸店，讓告訴人無法經營等語，使告訴人心生畏懼
    因而不得不接受，並接續於九十六年六月至八月間，每月各
    交付一萬五千元予被告一情，業據證人即告訴人證述明確（
    見偵卷第四十六頁至第四十八頁），被告對於確實有收取金
    錢一情，亦予承認（見本院九十七年一月二日準備程序筆錄
    第二頁），此情已足認定。被告雖辯稱係該「聲樂商行」卡
    拉ＯＫ店之股東云云，惟其不僅拿不出任何出資證明，且依
    其所述，其僅於九十六年四月出資十萬元（見本院九十六年
    十二月七日準備程序筆錄第二頁），竟能自二月後（即九十
    六年六月至八月），按月收取一萬五千元之股利，顯亦與常
    理不合，所辯並不足採。而被告雖請求傳喚證人甲○○，惟
    其於本院審理中，結證稱被告曾說自己是該店股東，有出資
    十萬元云云（見本院九十七年一月三十一日審判筆錄第四頁
    ），亦不過僅能轉述被告之話語而已，難因此即認為被告確
    實為該「聲樂商行」卡拉ＯＫ店之股東，是其證詞並不得為
    被告有利之認定。
  (三)綜上所述，本件事證明確，被告犯行已堪認定。
二、核被告所為，係犯刑法第三百四十六條第一項之恐嚇取財既
    遂罪與刑法第三百五十四條之毀損罪。被告僅於九十六年五
    月間某日為一次之恐嚇行為，告訴人雖有三次交款行為，仍
    應僅論以單純一罪。被告所犯二罪間，犯意各別，行為互殊
    ，應予分論併罰。被告前因妨害自由案件，經臺灣高等法院
    於九十一年十月二日以九十一年度上易字第二一五八號判決
    判處有期徒刑五月確定，並於九十一年十一月二十五日執行
    完畢一情，有臺灣板橋地方法院檢察署前案資料表卷宗內所
    附被告提示簡表一份在卷可稽，其於有期徒刑執行完畢後，
    五年以內再因故意犯本件最重本刑為有期徒刑以上之罪，為
    累犯，應依刑法第四十七條第一項之規定，論以累犯。爰審
    酌被告就毀損部分坦承犯行而態度良好，而其就恐嚇取財罪
    部分，審酌其仗勢強索保護費，使從事正常生意之告訴人，
    為維持生計，必須支出額外費用，犯罪情節及所生損害均甚
    為重大及其他一切情狀，分別量處如主文所示之刑，並定其
    應執行之刑，以示懲儆。
三、又當事人、代理人、辯護人或輔佐人聲請調查之證據，法院
    認為不必要者，得予駁回之，刑事訴訟法第一百六十三條之
    二第一項定有明文。而待證事實已臻明確無再調查之必要者
    ，依該條第二項第三款之規定，即屬不必要調查之證據。本
    件檢察官雖請求傳喚證人丁○○及乙○○，然本件事證已臻
    明確，是該等證據依刑事訴訟法第一百六十三條之二之規定
    ，即無調查之必要，附此敘明。
據上論斷，應依刑事訴訟法第二百九十九條第一項前段，刑法第
第三百四十六條第一項、第三百五十四條、第五十一條第五款，
刑法施行法第一條之一，判決如主文。
本案經檢察官張誌洋到庭執行職務。
中    華    民    國    97    年    2     月    14    日
                  刑事第四庭審判長法  官  許政賢
                                  法  官  廖怡貞
                                  法  官  吳冠霆
上列正本證明與原本無異。
如不服本判決，應於判決送達後十日內敘明上訴理由，向本院提
出上訴狀（應附繕本），上訴於臺灣高等法院。
                                  書記官  黃炎煌
中    華    民    國    97    年    2     月    14    日
附錄法條：刑法第三百四十六條、第三百五十四條
中華民國刑法第346條
（單純恐嚇罪）
意圖為自己或第三人不法之所有，以恐嚇使人將本人或第三人之
物交付者，處6月以上5年以下有期徒刑，得併科1千元以下罰金
。
以前項方法得財產上不法之利益，或使第三人得之者，亦同。
前二項之未遂犯罰之。
中華民國刑法第354條
（毀損器物罪）
毀棄、損壞前二條以外之他人之物或致令不堪用，足以生損害於
公眾或他人者，處2年以下有期徒刑、拘役或5百元以下罰金。


司法院資訊處製作；財團法人民間司法改革基金會備份。
